

### **PROFIL**

Mon intérêt pour le design, l'architecture, l'expérience utilisateur et la programmation me pousse à me diversifier un maximum pour concevoir et réaliser des sites web du cahier des charges à la mise en ligne. Je suis prête à participer à la réalisation de vos projets. Pour en savoir plus sur mon parcours rendez vous sur mon portfolio

## COORDONNÉES

- 06 23 61 88 30
- morganetressens@gmail.com
- https://morganetressens.com
- in www.linkedin.com/in/morgane-tressens
- https://github.com/MorganeT84
- 66000 Perpignan

#### **FORMATION**

OPQUAST

FÉVRIER 2022

Maîtrise de la qualité en projet web niveau confirmé : 795 pts

https://directory.opquast.com/fr/certificat/00UJRH/

École O'clock

JUIN 2021 - NOV 2021

Développeur web et web mobile :

Titre professionnel Niveau V

Téléprésentiel - 798 h intensives

- 3 mois de Socle: HTML5/CSS3/PHP/Javascript
- 1 mois de spécialisation en React
- 1 mois de projet
- GIPSA Toulouse

#### 2018

Certification Auxiliaire spécialisée vétérinaire

UPVD Via Domitia - Perpignan 2004 - 2006

Sociologie

Lycée Aristide Maillol- Perpignan

2004

Baccalauréats ES

## **EXPÉRIENCES**

- Thérapeute Développeuse Web & mobile AVRIL 2022
  - Création du site d'une thérapeute site vitrine -React/Nextjs
  - Déploiement sur VPS

https://christinetoledo.fr

- MYAS Gallery Développeuse Web & mobile MARS 2022
  - Création du site d'une galerie d'art et son backoffice de gestion
  - Projet fin de formation en équipe de 5 développeurs -React - Symfony
  - Rôle: Product owner Développeuse front-end
  - Post formation en autonomie : adaptation du projet front avec NextJs, optimisation référencement / accessibilité et amélioration de la partie back-end
  - Déploiement sur VPS

https://myasgallery.com

 SCP Vétérinaires - Auxiliaire spécialisée vétérinaire NOV 2007 - JAN 2022

Analyse du besoin du client, gestion administrative et informatique, assistance aux actes médicaux et chirurgicaux.

Divers accueil d'enfants (66) - Animatrice
JUILLET 2004 - AOÛT 2011

Centre de loisirs, colonie de vacances et périscolaires.

# COMPÉTENCES

- HTML / CSS / SASS
- Javascript / React
- NextJs / Node
- PHP / Symfony

# SOFT SKILLS

- Curiosité
- Enthousiasme
- Force de proposition
- Rigueur

# CENTRE D'INTÉRÊT



Running - marathonienne



Ski de randonnée



Surf/skate/wake



Musique - concert